# 没有签署销售合同的定制化研发产品是否适用监管规则指引 2 号

提问人：liutongallen 时间：2023-02-28 20:13:11
请教陈版：
您好
公司与某车企签订了《战略合作协议》，约定合作生产某目标车型投放市场，公司接受委托为目标车型提供系统总成，《战略合作协议》中约定了双方研发投入的金额，但未约定知识产权的归属。公司对该研发项目进行了内部立项，进行了模具设计，并进行模具的开发采购。
而后双方未能达成进一步合作，项目终止，公司对于在该研发项目的投入模具已经不能给公司带来价值。
问题：上述情况对于没有签署正式销售合同的定制化研发产品，是否适用《监管规则适用指引——会计类第 2号》2-8 定制化产品相关研发支出的会计处理？
监管规则中多处明确提及了”客户合同“，“企业与客户签订合同，为客户研发、生产定制化产品。”、“产品研发成功后，企业按合同约定采购量为客户生产定制化产品。”、“对于履行前述定制化产品客户合同过程中发生的研发支出”。《上交所会计监管动态 2021 年第 1 期》中问题 2 中提及的案例在判断定制化产品是否属于单项履约义务时，均需要根据与客户签订的合同中明确的规定来进行判断。
因此我们的理解，在判断定制化研发产品是否适用《监管规则适用指引——会计类第 2 号》时，需要先确定研发项目是否仅能用于特定的合同，如果定制化研发成果仅可用于对应的销售合同，说明相关投入专为这一合同而发生，应当适用监管规则的相关规定。除此之外，应按照适用《企业会计准则第 6 号-无形资产》的相关规定。
请教陈版：对于没有签署正式销售合同的定制化研发产品，是否适用《监管规则适用指引——会计类第 2 号》2-8定制化产品相关研发支出的会计处理，上述分析是否合理？

回答人：chenyiwei
基本赞同你的理解。虽然未签订正式书面合同，但该项研发成果明显只能用于该特定客户的，则研发成果的使用是由该客户主导的，因此相关支出不嫩计入研发支出。
根据新收入准则规定，五步法的第一步就是“识别客户合同”，而合同的形式不限于书面形式。因此，建议了解为何在无书面合同的情况下就投入研发，对研发投入的回收有何保障。如果对先期投入成本的回收有较大不确定性的，则建议直接计入营业成本处理。